臺灣臺南地方法院刑事判決　　　　　　　　　　　　　　九十一年度易字第五一號
　　公　訴　人　臺灣臺南地方法院檢察署檢察官
　　被　　　告　甲○○
右列被告因傷害案件，經檢察官提起公訴（九十年度偵字第一三九八五號），本院判
決如左：
    主  文
甲○○傷害人之身體，處有期徒刑參月，如易科罰金，以參佰元折算壹日。
    事  實
一、甲○○於民國九十年十一月三日晚上六時三十分許，因細故與乙○○在臺南縣新
    化鎮○○路一○八七號「神童撞球館」門口及停車場處發生口角，詎甲○○即基
    於普通傷害之犯意，動手揮拳毆打乙○○，使乙○○受有頭部外傷合併腦震盪、
    頸部扭傷及胸口處二點五公分抓傷等傷害。
二、案經乙○○訴由臺南縣警察局新化分局報請臺灣臺南地方法院檢察署檢察官偵查
    起訴。
    理  由
一、訊據被告甲○○僅承認毆打告訴人乙○○頭部一下，但否認告訴人所受頭部外傷
    合併腦震盪、頸部扭傷及胸口處二點五公分抓傷均係遭其毆打所造成，辯稱：告
    訴人在伊朋友所開設之「神童撞球館」擔任工讀生，伊與告訴人因撞球館內餐飲
    付費的問題發生爭執，告訴人對伊辱罵，伊才揮拳毆打告訴人，伊只打告訴人一
    下，不知其傷勢會這麼嚴重云云。惟查：右揭被告毆打告訴人之情節，業據告訴
    人於警訊中指訴歷歷（見卷附臺南縣警察局新化分局九十年十一月十二日偵訊筆
    錄），其於本院審理時復到庭明確訴稱：因被告認為伊對其不夠尊重，而發生口
    角，被告就出手毆打伊，被告在撞球館門口及停車場毆打伊，被告打伊的過程歷
    時近十分鐘，證人丙○○來勸架後，被告還出手毆打伊等語（本院九十一年二月
    二十七日訊問筆錄、九十一年四月十一日審判筆錄）。參以目擊證人丙○○於檢
    察官偵查及本院審理時具結證稱：伊當場看到被告打告訴人頭部一下，伊將告訴
    人拉到停車場，以免再遭被告毆打等語（見卷附臺灣臺南地方法院檢察署九十年
    十二月二十日訊問筆錄、本院九十一年四月十一日審判筆錄）。另本院當庭勘驗
    「神童撞球館」監視錄影帶內容結果：從該錄影帶畫面可看出被告與告訴人乙○○由撞球館步出門外，被告與告訴人又轉回神童撞球館門內，被告追回以拳頭毆
    打告訴人頭部，此時證人丙○○經過該處，告訴人遭被告以拳頭毆打後，即被拉
    出撞球館門外，丙○○在撞球館外之停車場拉住甲○○，有該監視錄影帶一捲及
    本院九十一年四月十一日審判筆錄可按。觀之被告毆打告訴人時出手甚為猛烈，
    且所擊打之位置係在告訴人頭部，於撞球館門口毆打後，更將告訴人拉到停車場
    繼續痛毆，時間持續甚長，足徵其並非僅毆打告訴人頭部一下而已，則被告所辯
    ：僅打告訴人頭部一下，不知告訴人傷勢會如此嚴重云云，乃卸責之詞；另證人
    丙○○所述：伊僅見被告毆打告訴人頭部一下，於停車場未見被告毆打告訴人云
    云，亦顯係附和迴護被告之詞，均不足採信。而告訴人受有頭部外傷合併腦震盪
    、頸部扭傷及胸口處二點五公分抓傷等傷害，亦有臺灣基督長老教會新樓醫院出
    具之診斷證明書一紙在卷足稽，顯見告訴人所受上開傷害確皆係遭被告毆打所造
    成無疑。本件事證已甚明確，被告傷害犯行堪以認定。
二、核被告傷害人之身體，所為係犯刑法第二百七十七條第一項之傷害罪。爰審酌被
    告犯罪之動機、目的、手段、所生危害非輕、尚未與告訴人和解賠償損害、犯後
    態度等一切情狀，量處如主文所示之刑，並諭知易科罰金折算標準，以資懲儆。
據上論斷，應依刑事訴訟法第二百九十九條第一項前段，刑法第二百七十七條第一項
、第四十一條第一項前段，罰金罰鍰提高標準條例第一條前段、第二條，判決如主文
。
中    華    民    國      九十一      年        四      月      二十五  日
                              臺灣臺南地方法院刑事第三庭
                                  法  官  謝瑞龍
右正本證明與原本無異。
如不服本判決應於送達後十日內向本院提出上訴狀（應附繕本）。
                                  書記官  吳湘婷
中    華    民    國      九十一      年        四      月      二十五  日
附錄本案論罪科刑法條全文：
刑法第二百七十七條第一項：傷害人之身體或健康者，處三年以下有期徒刑、拘役或
                          一千元以下罰金。
